# 请教陈老师，金融工具准则的理解！

提问人：心海拂清风 时间：2014-10-10 20:17:40
请教陈老师，金融工具准则第 18 条分类为权益工具的可回售工具的条款，如何理解，与现金流量有什么关系，谢谢！

回答人：chenyiwei
这个问题之前在本版面上有过讨论，金融工具列报准则第三章之所以对符合金融负债定义的一些金融工具作出特别规定，主要是针对一些特殊主体（如开放式基金等）的需求，避免出现一个会计主体只有负债而没有权益的问题。你可以搜索一下之前的讨论。